【裁判字號】    97,上訴,2014
【裁判日期】    970718
【裁判案由】    殺人
【裁判全文】
臺灣高等法院刑事判決                97年度上訴字第2014號
上  訴  人  臺灣基隆地方法院檢察署檢察官
被      告  乙○○
                    （現於臺灣台北看守所羈押中）
指定辯護人  扶助律師吳鴻奎律師
上列上訴人因被告殺人案件，不服臺灣基隆地方法院97年度訴字
第16 1號，中華民國97年3 月19日第一審判決（起訴案號：臺灣
基隆地方法院檢察署96年度偵字第6092號），提起上訴，本院判
決如下：
    主  文
上訴駁回。
    事  實
一、緣乙○○於民國96年11月間，因參與某處營建工地之板模施
    作，而結識該營建工地之工頭林振豐；乃其甫與林振豐共事
    未久，旋因私自（未經由林振豐）鳩工參與其他工程而與林
    振豐互生閒隙。96年11月30日晚間8 時29分，林振豐酒後憤
    懣，適逢其車抵基隆市○○區○○路之乙○○住處附近（按
    ：乙○○係於「基隆市○○區○○路36巷50弄2 號」賃屋而
    居），遂以自己持用之「0000000000」行動門號，撥打乙○
    ○持用之「0000000000」行動門號，藉此邀約乙○○會面俾
    向其尋釁、理論。詎乙○○突獲電話邀約，忖度林振豐來意
    不善，竟亦自備水果刀1 支（惟尚非槍砲彈藥刀械管制條例
    公告列管之查禁刀械），隻身逕往約定地點即基隆市○○區
    ○○路36巷巷口旁之深溪路「路邊停車格」處，俾靜候林振
    豐赴會再見機行事。未幾，林振豐果駕駛BK-2193 號自用小
    客車到場而與乙○○爭執前事；乃雙方一言不合，竟當街肢
    體拉扯。乙○○見林振豐酒意發作，對己頻頻糾纏，客觀上
    應可預見「林振豐受酒精性飲料之影響，致其認知能力及行
    為控制能力顯著降低，此際倘遭遇身體傷害，尤可能因自救
    能力之不足，而衍生血流不止之死亡結果」，主觀上尚無使
    林振豐死亡之意，而萌生傷害人身體之故意，進而於同日晚
    間8 時50分左右，企圖擺脫林振豐之肢體糾纏，逕以自備之
    水果刀1 支，猛刺「適因肢體拉扯致背向其站立於深溪路外
    側車道內」之林振豐「右臀內側」，而使林振豐受有臀部大
    動脈性出血之傷害。酒意發作之林振豐突逢襲擊，亦果因認
    知能力低落而不思止戈就醫，反迴身奪刃而與乙○○再起拉
    扯；適有路人王桂涵駕駛車輛途經該處，目睹乙○○、林振
    豐2 人在車道內糾纏之可疑行止，雖未停車查看旋以避繞方
    式緩速駛離，然因車道內滿佈可疑血跡，王桂涵遂併於車行
    途中之同日晚間8 時52分，逕以自己持用之「0000000000」
    行動門號撥打「110 」通報警網。又林振豐固為奪刃而與乙
    ○○再起拉扯，惟其終因血流不止而無心戀戰，遂罷手而返
    身就車（BK-2193 號自用小車）；乙○○為免枝節再生，見
    林振豐返身就車，則亦趁隙攜同水果刀返回自己住處，致未
    在場續予關注。未料，林振豐甫車行起步，即因酒意發作、
    大量失血導致行為控制能力低落，侵入對向車道並衝撞賴淑
    穗停放在深溪路對向車道旁之EZ-7473 號自用小客車左前車
    門，終至休克而倒臥於駕駛座內。茲因警網接獲路人王桂涵
    之通報，旋轉由勤務指揮中心聯繫指派巡邏警員於同日晚間
    8 時58分到場處理，惟林振豐經圍觀民眾電召救護車暨到場
    員警協助送往行政院衛生署立基隆醫院救治結果，仍因臀部
    大動脈性出血導致出血性休克，延至同日晚間9 時48分不治
    死亡。員警嗣並循圍觀民眾所供情資，逕往乙○○之住處通
    知到案說明，並因乙○○配合取交業經其清洗乾淨之水果刀
    1 支（惟非自首），而悉上情。
二、案經林振豐之子甲○○告訴暨基隆市警察局第二分局移送臺
    灣基隆地方法院檢察署檢察官偵查起訴。
    理  由
壹、證據能力：
    按被告以外之人於審判外之陳述，雖不符同法第159條之1至
    第159條之4之規定，但經當事人於審判程序同意作為證據，
    法院審酌該言詞陳述或書面陳述作成時之情況，認為適當者
    ，亦得為證據；當事人、代理人或辯護人於法院調查證據時
    ，知有第159條第1項不得為證據之情形，而未於言詞辯論終
    結前聲明異議者，視為有前項之同意，此據同法第159條之5
    規定甚明。鑒於採用傳聞證據排除法則之重要理由之一，係
    因傳聞證據未經當事人之反詰問予以覈實，若當事人願放棄
    對原供述人之反對詰問時，原則上即可承認該傳聞證據之證
    據能力，而揆諸我國刑事訴訟法第159條之5之立法理由，除
    參照前述傳聞證據排除法則之基本法理外，亦參考日本刑事
    訴訟法第326 條之立法例，查日本刑事審判實務之運作，有
    關檢察官及被告均同意作為證據之傳聞書面材料或陳述，可
    直接援引該國刑事訴訟法第326 條作為傳聞例外之法律依據
    ，僅在檢察官與被告不同意之情況下，乃須根據其他傳聞例
    外規定俾以斟酌該等書面材料或陳述是否具有證據能力，在
    當事人間無爭執之案件中，傳聞證據基本上均可依據前引規
    定提出於法院使用。職是之故，我國刑事訴訟法第159條之5
    之適用應可作同上之解釋。經查，本判決後開所引用之被告
    以外之人於審判外之陳述（包括書面陳述），對本件被告而
    言，固皆屬傳聞證據，惟被告就前揭審判外陳述之證據能力
    ，於本院準備程序及審判期日時均表示具有證據能力；而公
    訴檢察官及被告之辯護人雖知上開證據資料為傳聞證據，但
    於本院準備程序及審判期日中則表示無意見並同意採證據（
    本院卷第50頁反面），且迄至言詞辯論終結前亦未再聲明異
    議。本院審酌上開證據資料製作時之情況，尚查無違法不當
    及證明力明顯過低之瑕疵，亦認為以之作為證據應屬適當，
    故揆諸前開法律規定與說明，爰逕依刑事訴訟法第159 條之
    5規定，認前揭證據資料均例外有證據能力。
貳、實體部分：
一、訊之被告乙○○對於首開時、地，持自備之水果刀1 支，擊
    刺被害人林振豐之「右臀內側」，被害人林振豐並因臀部大
    動脈出血導致出血性休克而死亡等傷害致死之事實（原審卷
    第12頁；原審卷第46頁之兩造不爭執事項，本院卷第50頁反
    面），並陳稱：被害人林振豐來電之時，伊適以水果刀切割
    麵包以佐餐食用（按：被告聲稱其因牙齒鬆動，難以直接咬
    囓方式食用麵包），是伊方「順手」攜帶扣案水果刀到場赴
    約；又因被害人林振豐對伊攻擊在先，為使被害人林振豐離
    開，始持刀刺向被害人林振豐大腿，後來我看他往車子去，
    我就離開了，並無殺他的意思等語（原審卷第12-13 頁、本
    院審理筆錄第13頁）。且查：
  (一)被告係因參與某處營建工地之板模施作，而於96年11月間，
    結識該營建工地工頭林振豐；乃其甫與被害人林振豐共事未
    久，旋因私自鳩工參與其他工程而與被害人林振豐互生閒隙
    。96年11月30日晚間8 時29分，被害人林振豐酒後憤懣，適
    逢其車抵基隆市○○區○○路之被告住處附近（按：被告係
    於「基隆市○○區○○路36巷50弄2 號」賃屋而居），乃即
    以自己持用之「0000000000」行動門號，撥打被告持用之「
    0000000000」行動門號，藉此邀約被告會面俾尋釁、理論。
    詎被告接獲被害人林振豐之來電邀約，竟亦自備水果刀1 支
    （惟尚非槍砲彈藥刀械管制條例公告列管之查禁刀械），逕
    往約定地點即基隆市○○區○○路36巷巷口旁之深溪路「路
    邊停車格」處靜候；未幾，被害人林振豐果駕駛BK-2193 號
    自用小客車到場而與被告爭執前事。乃雙方一言不合，竟當
    街肢體拉扯，被告更於同日晚間8 時50分左右，逕以自備之
    上開水果刀擊刺被害人林振豐之「右臀內側」，而使被害人
    林振豐受有臀部大動脈性出血之傷害；又被害人林振豐突逢
    襲擊，雖一度迴身奪刃而與被告再起拉扯，然其嗣又主動罷
    手並即返身就車（BK-2193 號自用小客車），被告為免枝節
    再生，見被害人林振豐返身就車，則亦趁隙攜同水果刀返回
    自己住處，致未在場續予關注。未料，被害人林振豐甫車行
    起步，旋侵入對向車道並衝撞賴淑穗停放在深溪路對向車道
    旁之EZ-7473 號自用小客車左前車門，繼而休克倒臥於駕駛
    座內，經送醫救治結果，仍於同日晚間9 時48分不幸身故。
    茲因員警循圍觀民眾所供情資，逕往被告住處通知到案說明
    ，被告方知事態嚴重並主動取交業經其清洗乾淨之前揭水果
    刀1支（惟非自首）。此均經被告坦承在卷（原審卷第12-13
    頁、第43頁、第109頁、第110頁），並據證人賴淑穗（即EZ
    -7473 號自用小客車車主；相驗卷第12-13頁、偵卷第16-17
    頁）、王桂涵（即以「0000000000 」行動門號撥打「110」
    通報警網之路人；原審卷第100-103 頁）、李明諭（即接獲
    勤務指揮中心之通報而到場處理之深澳坑派出所警員；原審
    卷第104-107頁）證述明確，且有勤務指揮中心通報資料（
    偵卷第31頁）、行政院衛生署立基隆醫院急診病歷、急診醫
    屬記錄單、急診護理記錄單、復甦術【CPCR】記錄單、病歷
    資料、救護紀錄表、基衛署第240 號診斷證明書等件（相驗
    卷第39-57 頁）在卷暨被告經警員通知到案說明而主動取交
    之水果刀1 支扣案可佐，復經臺灣基隆地方法院檢察署檢察
    官督同檢驗員、法醫相驗暨解剖暨鑑定林振豐之死因屬實，
    有偵查卷附相驗筆錄、解剖筆錄、相驗屍體證明書、驗斷書
    暨被害人林振豐屍體照片、解剖照片、法務部法醫研究所（
    96）醫鑑字第0961101955號解剖報告書暨鑑定報告書（相驗
    卷第58頁、第66-84頁、第87-98頁）足憑，並經原審職權調
    取查核被告持用之「0000000000」行動門號雙向通聯資料（
    原審卷第88頁）暨函命基隆市警察局第二分局製作現場圖（
    並於圖上具體標示各該相對位置）、現場勘察照片（原審卷
    第33-39頁、第76-81頁）對照無訛。據此勾稽，被告就關此
    邀約、會面及其持刀傷人等過程所為之任意性自白，當與事
    實相符，並堪採信。
  (二)又臺灣基隆地方法院檢察署檢察官曾督同法醫師以解剖方式
    鑑定「被害人林振豐之死因」，其結果則略以：(甲)死者林振
    豐查有2 處身體外傷，即其「左手食指1.0 公分之防禦性傷
    」及「單面刃銳器右側臀部刺創」；(乙)死者林振豐係因前開
    「單面刃銳器右側臀部刺創」造成臀大動脈性出血致出血性
    休克死亡（即其「左手食指1.0 公分之防禦性傷」並非被害
    人林振豐之致死原因）；(丙)前開「單面刃銳器右側臀部刺創
    」係分佈在死者林振豐之「右大腿後離腳跟部66.5公分」處
    ，其入口寬3.0 公分、深約12.5公分，刀尖朝上，刀徑則「
    由左往右、由下往上、由後往前」傷及右側臀動脈。此均有
    相驗筆錄、解剖筆錄、相驗屍體證明書、驗斷書暨被害人林
    振豐屍體照片、解剖照片、法務部法醫研究所（96）醫鑑字
    第0961101955號解剖報告書暨鑑定報告書（相驗卷第58頁、
    第66-84頁、第87-98頁）附卷足考。據此推衍，堪認：被
    害人林振豐所受之致死性創傷（即「單面刃銳器右側臀部刺
    創」），應係被害人林振豐「背向」來人之際，逕遭來人以
    「單面刃銳器」，「由左往右、由下往上、由後往前」朝其
    「右大腿後離腳跟部66.5公分」處之「右臀內側」猛力刺擊
    （入口寬3.0 公分、深約12.5公分）所致；被害人林振豐
    所受之致死性創傷（即「單面刃銳器右側臀部刺創」），「
    入口寬3.0 公分、深約12.5公分」（相驗卷第94頁），亦適
    與扣案水果刀之刀刃長、寬相符（參見相驗卷第22頁下方照
    片）。且參諸被告於羈押訊問時陳稱：「... 死者（即被害
    人林振豐）一下車之後，看到我，走過來之後，就直接對我
    說『你很臭屁』，並出拳打我右胸2、3拳，我當時還一直揮
    開他，並說『沒有什麼事情，為何要打我』，我當時還有跌
    倒，腳踝處有受傷，右胸都沒有受傷，因為他不是打很大力
    。我跌倒之後，就站起來順手從我的右褲子口袋內拿出水果
    刀，死者看到我拿出水果刀之後，轉身要跑，我就朝死者的
    下部插下去... 」（原審法院96年度聲羈字第207號卷第4頁
    ），則被害人林振豐所受之「單面刃銳器右側臀部刺創」，
    應係被告以扣案水果刀朝「適因肢體拉扯致背向其站立」之
    林振豐「右臀內側」刺擊所致，更臻明確。
  (三)至證人王桂涵雖曾於原審到庭結稱：「0000000000」行動門
    號，是我本人申辦持用無誤；當天晚間，我駕駛車輛途經該
    處，見到2 個人（即被告與被害人林振豐）在車道內推來推
    去，我起先以為他2 人不過飲酒至醉，遂逕以避繞方式緩速
    駛離，乃於避繞途中竟又赫見車道內滿佈可疑血跡，方併於
    車行途中之同日（96年11月30日）晚間8 時52分，逕以自己
    持用之「0000000000」行動門號撥打「110 」通報警網；我
    當天並未注意他2 人衣著外貌，只記得他2 人是「面對面」
    的拉扯，「因為他們2 個人的肢體動作，看起來像是彼此互
    相推來推去，所以他們2 人就因彼此互推的手勢，搖過來晃
    過去」；又以我當日目睹「順序」而論，我是「先看到他們
    2 人搖搖晃晃，狀似拉扯」，繼而於車輛避繞以緩速駛離之
    際，「又見到車道上有疑似血跡的深色痕跡（當時，他2 人
    尚在搖搖晃晃拉扯中，無人倒地；且當我意識到地上的痕跡
    可能是血跡時，我們車輛已經往前駛離案發地點，同時我也
    沒有再回頭確認他們2 人的行為）」（原審卷第99-103頁）
    等語。然勾稽被告所稱：「我刺到被害人以後，他便與我拉
    扯要搶我手中的水果刀，但搶不到，所以他就上車離去」（
    原審卷第110 頁）等語，核亦足見證人王桂涵應係在「被告
    逕以自備之水果刀1 支，猛刺『適因肢體拉扯致背向其站立
    』之被害人林振豐『右臀內側』，而使被害人林振豐受有臀
    部大動脈性出血之傷害」以後，方駕駛車輛途經案發現場；
    換言之，證人王桂涵所稱之「看到他們2 人搖搖晃晃，狀似
    拉扯」，當係「被害人林振豐遇襲後，迴身奪刃而與被告再
    起拉扯」之過程，而無礙於本院就「被告持水果刀逕朝『適
    因肢體拉扯致背向其站立』之被害人林振豐『右臀內側』刺
    擊」之事實認定；且對照案發現場之血跡照片（偵卷第21頁
    ），亦堪認被害人林振豐之遇刺地點（即被告持刀擊刺被害
    人林振豐之確實位置），應係「深溪路之外側車道內」無誤
    。
  (四)又以被告曾就自己見聞之「被害人林振豐精神狀態」敘稱：
    「... 林振豐一靠近我，就聞到很濃厚的酒味，所以我知道
    他之前已經喝了大量的酒。... （問：林振豐有酗酒的習慣
    ？）是，我曾與他一起工作，所以知道這件事。」（原審卷
    第13頁），暨本案解剖結果亦係研判被害人林振豐「生前有
    明顯飲用酒精性飲料」（相驗卷第95頁），則「被害人林振
    豐係酒後憤懣、適逢車抵基隆市○○區○○路之被告住處附
    近，方電邀被告會面俾其尋釁、理論，乃彼2 人見面之後，
    果因一言不合而起肢體拉扯；被告見被害人林振豐酒意發作
    ，對己頻頻糾纏，乃於同日晚間8 時50分左右，逕以自備之
    水果刀1 支，猛刺『適因肢體拉扯致背向其站立於深溪路外
    側車道內』之被害人林振豐『右臀內側』，而使被害人林振
    豐受有臀部大動脈性出血之傷害」等案發經過，應可認定。
  (五)又按刑法上殺人罪與傷害罪之區別，本視加害人有無殺意為
    先決條件，審理事實之法院，應就案內一切證據，詳查審認
    ，視其犯罪之動機、殺傷之次數、所殺傷部位、傷勢程度、
    犯後態度等綜合判斷，俾為認定；即刑法上殺人罪之成立，
    必行為人下手當時，即意在奪取被害人之生命，始克當之，
    至於被害人受傷處是否致命部位，及傷痕多寡、輕重為何等
    ，亦僅得供審判者心證之參考，究不能據為絕對之標準。準
    此，行為人於行為當時，主觀上是否有殺人之故意，除應斟
    酌其使用之兇器種類、攻擊之部位，行為時之態度、表示外
    ，尚應深入觀察行為人與被害人之關係、衝突之起因、行為
    當時所受之刺激、下手力量之輕重，被害人受傷之情形及行
    為事後之態度等各項因素綜合予以研析。茲就本案情節而論
    ：本案率先邀約俾藉機尋釁之人，實乃被害人林振豐而非被
    告；且觀諸「本案被害人林振豐遇襲後，猶一度迴身奪刃而
    與被告再起拉扯」之舉，核亦足見「被害人林振豐酒意發作
    、糾纏不休」之態度；尤以被告雖藉水果刀刺擊「適因肢體
    拉扯致背向其站立於深溪路外側車道內」之被害人林振豐「
    右臀內側」，然其目睹被害人林振豐返身就車（BK-2193 號
    自用小車）之時，則概無追截或阻其離去之行止，綜觀上情
    研判，與其謂「被告以水果刀猛刺『適因肢體拉扯致背向其
    站立於深溪路外側車道內』之被害人林振豐『右臀內側』，
    其意在奪取被害人林振豐之性命」，毋寧認「被告係為擺脫
    被害人林振豐之肢體糾纏，方基於傷害被害人林振豐身體之
    故意而持刀逞兇」，反更為趨近於事實之真相。是被害人林
    振豐雖經送醫救治而未倖免於難，然本院終究不能祇以被害
    人死亡之結果，即強律被告以「非其主觀犯意所能及」之「
    殺人既遂」刑事罪責。
  (六)第按刑法第二百七十七條第二項前段之傷害致人於死罪，指
    傷害被害人之行為，與被害人之死亡結果間，有相當之因果
    關係，且對其死亡結果之發生，為行為人所能預見者即足當
    之，不以傷害行為直接致人於死亡者為限。此所謂相當之因
    果關係，係就事後客觀予以審查，認為被害人之死亡，確因
    行為人之傷害行為所引起，足以發生此項結果而言。易言之
    ，「刑法第十七條之加重結果犯，係指行為人就其故意實行
    之基本犯罪行為，於一般客觀情況下，可能預見將發生一定
    之結果，但行為人因過失而主觀上未預見該結果之發生，乃
    就行為人主觀上意欲實行之基本犯罪行為，及客觀上可能預
    見其結果之發生，二者間因有相當因果關係存在，予以加重
    其刑之法律評價。此與同法第十三條所定行為人主觀上預見
    其結果之發生，且其結果之發生，並不違背其本意之間接故
    意，即應就其結果之發生，負其故意犯罪責任之情形有別」
    （最高法院95年度臺上字第1716號判決意旨參照）。茲被告
    固係為擺脫被害人林振豐之肢體糾纏，方基於傷害被害人林
    振豐身體之故意」持刀逞兇，惟被告實乃具備社會經驗與常
    識之成年人，尤以其明知被害人林振豐曾於事前大量飲酒，
    本次復因酒意發作而邀約尋釁，是自客觀以言，被告當可預
    見「被害人林振豐受酒精性飲料之影響，致其認知能力及行
    為控制能力顯著降低，此際倘遭遇身體傷害，尤可能因自救
    能力之不足，而衍生血流不止之死亡結果」，雖其主觀上並
    無欲致被害人林振豐死亡之意，惟仍基於「傷害被害人林振
    豐身體之故意」，以水果刀猛刺「適因肢體拉扯致背向其站
    立於深溪路外側車道內」之被害人林振豐「右臀內側」，使
    被害人林振豐受有「單面刃銳器右側臀部刺創」，終令被害
    人林振豐因酒意發作、大量失血導致行為控制能力低落，甫
    車行起步，旋侵入對向車道並衝撞賴淑穗停放在深溪路對向
    車道旁之EZ-7473 號自用小客車左前車門，終至休克而倒臥
    於駕駛座內，經送醫救治結果，仍因臀大動脈性出血導致出
    血性休克，延至同日晚間9 時48分不治死亡，則被告之傷害
    行為與被害人之死亡結果間，具有相當因果關係（即被害人
    林振豐死亡結果，應係被告「客觀上」所得預見），此尤無
    可疑。
  (七)末按正當防衛必須對於現在不法之侵害始得為之，侵害業已
    過去，即無正當防衛可言。至彼此互毆，又必以一方初無傷
    人之行為，因排除對方不法之侵害而加以還擊，始得以正當
    防衛論。故侵害已過去後之報復行為，與無從分別何方為不
    法侵害之互毆行為，均不得主張防衛權（最高法院30年上字
    第1040號判例意旨參照）。茲就本案情節而論：本案固係起
    因於被害人林振豐之電話邀約及到場尋釁，然被害人林振豐
    目睹被告手持水果刀狀欲逞兇之時，既已放棄繼續攻擊被告
    並「轉身要跑」，足見，被告基於「傷害被害人林振豐身體
    之故意」，以水果刀猛刺「適因肢體拉扯致背向其站立於深
    溪路外側車道內」之被害人林振豐「右臀內側」之時，被害
    人林振豐顯然並無繼續攻擊被告之肢體行止！換言之，被告
    持刀逞兇當時，並無所稱之「現在不法侵害」之存在！則被
    告係針對「已經過去之侵害」加以還擊，事甚灼明。據此參
    照旨揭判例意旨，本案當亦查無刑法第二十三條正當防衛減
    免其刑規定之適用，併此說明。
二、綜上，因認本案事證明確，被告如本判決事實欄所載傷害致
    死犯行，應堪認定。
三、核被告所為，係犯刑法第二百七十七條第二項前段之傷害致
    人於死罪。
四、原審詳為調查認被告事證明確，適用刑法第二百七十七條第
    二項前段、第三十八條第一項第二款之規定，審酌被告持水
    果刀刺擊「適因肢體拉扯致背向其站立於深溪路外側車道內
    」之被害人林振豐「右臀內側」之犯罪動機，被害人林振豐
    因「單面刃銳器右側臀部刺創」造成臀大動脈性出血終至不
    治死亡之犯罪危害，併參酌被告之品行、生活狀況、智識程
    度，兼以被告迄未賠償告訴人甲○○所受損害之犯後態度等
    一切情狀，量處有期徒刑八年。並以被告犯罪係96年11月30
    日核與中華民國96年罪犯減刑條例減刑之要件不符，而無從
    邀此減刑之寬典，及說明扣案之水果刀1 支，係被告所有，
    供本案犯罪之所用，刑法第三十八條第一項第二款規定，併
    予宣告沒收，原判決認事用法於法無違，量刑亦稱妥適，檢
    察官上訴意旨略稱：被告預藏刀械外出與被害人林振豐爭執
    ，又自背後刺殺被害人，顯有殺人之故，不應僅論以傷害致
    死，犯罪後又不承認犯行，且對被害人未表示歉意，原審量
    刑過輕云云，惟如前述，被告固有刀械赴約之情，然依被告
    於刺傷被害人林振豐後，並未有追截阻攔續為砍殺之情，實
    難以被害人發生死亡之結果，遽以認定被告有殺人之故意，
    況且本件事實之發生乃肇於被害人林振豐酒後與被告之肢體
    糾纏行為，被害人林振豐非全然無可歸因之事，原判決量處
    有期徒刑八年已高於該罪法定刑之之最低度一年，量刑實難
    謂失之過輕；又被告雖因被害人家屬民事請求一千餘萬元，
    因個人財力所不及，致未能達成民事上和解，惟被告於本院
    審理中一再表示與被害人家屬和解之意，亦無以被告未與被
    害人家屬達成和解，即認被告毫無悔意，是檢察官猶執前詞
    ，提起本件上訴，尚非有理，應予駁回。
據上論斷，應依刑事訴訟法第三百六十八條，判決如主文。
本案經檢察官陳大偉到庭執行職務。
中    華    民    國    97    年    7     月    18    日
                  刑事第十五庭審判長法  官  吳昭瑩
                                    法  官  李正紀
                                    法  官  李釱任
以上正本證明與原本無異。
如不服本判決，應於收受送達後十日內向本院提出上訴書狀，其
未敘述上訴之理由者並得於提起上訴後十日內向本院補提理由書
（均須按他造當事人之人數附繕本）。
                                    書記官  洪秋帆
中    華    民    國    97    年    7     月    21    日
附錄：本案論罪科刑法條全文
刑法第277條第2項前段
傷害人之身體或健康者，處 3 年以下有期徒刑、拘役或 1 千元
以下罰金。
犯前項之罪因而致人於死者，處無期徒刑或 7 年以上有期徒刑；
致重傷者，處 3 年以上 10 年以下有期徒刑。


司法院資訊處製作；財團法人民間司法改革基金會備份。
